臺灣臺中地方法院刑事判決
111年度簡上字第175號
上  訴  人  
即  被  告  沈俊諺


選任辯護人  許文鐘律師
            楊惟智律師
上列上訴人即被告因妨害秘密案件，不服本院於中華民國111年2
月25日所為111年度中簡字第361號第一審刑事簡易判決（聲請簡
易判決處刑案號：111年度偵字第3061號），提起上訴，本院管
轄之第二審合議庭判決如下：
    主    文
上訴駁回。
    理    由
一、本案經本院合議庭審理結果，認第一審簡易判決認事用法及
    量刑均無不當，應予維持，除聲請簡易判決處刑書犯罪事實
    欄第1列「沈俊諺基於無故以錄影竊錄他人身體隱私部分之
    犯意」應更正為「沈俊諺基於無故竊錄他人身體隱私部分之
    犯意」、第5至6列「由上往下偷拍該女子裙底之身體隱私部
    位」應補充更正為「由下往上偷拍該女子裙底之身體隱私部
    分之電子訊號圖檔6張」、證據部分應增列「被告沈俊諺於
    本院準備程序及審理時之自白」外，其餘均引用如附件原審
    簡易判決書記載之犯罪事實、證據及理由(含聲請簡易判決
    處刑書)。
二、被告沈俊諺上訴意旨略以：其已知自己做錯，真心誠意向告
    訴人A2N00-H110121道歉，希望告訴人可以原諒其等語；辯
    護人辯護意旨略以：被告犯後坦承犯行，並積極表示願與被
    害人和解及向告訴人道歉，請審酌被告並無前科，惡性非重
    大，乃係一時失慮，請依刑法第57條之規定從輕量刑，並避
    法重情輕之失衡情狀，並給予被告緩刑自新之機會等語。
三、按量刑之輕重及緩刑之宣告，係事實審法院得依職權自由裁
    量之事項，茍已斟酌刑法第57條各款所列情狀而未逾越法定
    刑度，則不得遽指為違法；又刑罰之量定屬法院自由裁量之
    職權行使，但仍應審酌刑法第57條所列各款事由及一切情狀
    ，為酌量輕重之標準，並非漫無限制，在同一犯罪事實與情
    節，如別無其他加重或減輕之原因，下級法院量定之刑，亦
    無過重或失輕之不當情形，則上級法院對於下級法院之職權
    行使，原則上應予尊重（最高法院72年度台上字第6696號判
    決、85年度台上字第2446號判決意旨參照）。經查：
  ㈠被告沈俊諺坦承本案犯行，且對於原審判決認定事實、所憑
    證據均不爭執，原審依具體個案認定事實，認被告本案犯行
    罪證明確，適用刑法第315條之1第2款、第41條第1項前段及
    刑法施行法第1條之1第1項，並審酌被告並無前科，惟其為
    滿足個人窺探他人隱私之慾望，無故以iPhone智慧型手機竊
    錄告訴人之身體隱私部位，侵害告訴人之隱私權，及斟酌告
    訴人表示無意願和解，被告迄今尚未賠償告訴人所受損害；
    暨被告犯後坦承犯行，態度尚可，學識為高中畢業，家庭經
    濟狀況小康等一切情狀，量處如原判決主文所示之刑，並諭
    知易科罰金之折算標準。經核原審認事用法均無違誤，且於
    量刑時業已斟酌刑法第57條各款所列情狀，並量處拘役之刑
    度，並無逾越法定範圍或濫用權限之違法情事，本院自予以
    尊重。又原審所為上開刑之量定，業已考量被告沒有前科、
    犯後坦承犯行及告訴人表示不願和解等因素，被告仍執前詞
    提起上訴，洵非可採。
  ㈡又緩刑之宣告，除應具備刑法第74條第1項所定之形式要件外
    ，並須有可認為以暫不執行刑罰為適當之情形，始得為之，
    至是否適當宣告緩刑，本屬法院之職權，得依審理之結果斟
    酌決定，非謂符合緩刑之形式要件者，即不審查其實質要件
    ，均應予以宣告緩刑，故倘經審查認不宜緩刑，而未予宣告
    者，尚不生不適用法則之違法問題。而本案被告雖符合刑法
    第74條第1項所定之形式要件，且於犯後坦承犯行，並積極
    表示願與告訴人和解之態度，然本院考量告訴人當庭表示不
    願意原諒被告，亦不同意給被告緩刑等語（見本院簡上卷第
    81頁），足見被告本案所為已使告訴人受有精神上之損害，
    自無從僅憑被告於案發後坦承犯行或有積極表示和解意願之
    行為，即認其本件所受宣告之刑，有以暫不執行為適當之情
    形；況被告行為時，已為一智識成熟之成年人，且具大學肄
    業之學歷，應知謹守法律規範，對於不能以竊錄方式破壞他
    人隱私一事當無不知之理，竟仍為滿足一己私慾，違反其輕
    易即可踐行遵守之法律規定而為本案犯行，自應負擔其行為
    所可能產生之不利後果。本院綜核上情，認本案無暫不執行
    被告刑罰為適當之情事，爰不予宣告緩刑，併此敘明。
四、綜上，被告提起上訴，並無理由，應予駁回。
本案經檢察官蔡仲雍聲請簡易判決處刑，檢察官黃芝瑋到庭執行
職務
中　　華　　民　　國　 111　　年　　 7　　月　　20　　日
　　　　　　　刑事刑事第八庭  審判長法  官  高思大
　　　　　　                        法  官  陳鈴香　
                  　　　　　　　　　法　官　江文玉
以上正本證明與原本無異。
不得上訴。
　　　　　　　　　       　　 　　　書記官　黃珮華
中　　華　　民　　國　　111 　年　　7 　　月　　20　　日
【附件】
臺灣臺中地方法院111年度中簡字第361號簡易判決